【裁判字號】    97,台上,627
【裁判日期】    970214
【裁判案由】    公共危險等罪
【裁判全文】
最高法院刑事判決              九十七年度台上字第六二七號
上  訴  人  甲○○
選任辯護人  柳聰賢律師
上列上訴人因公共危險等罪案件，不服台灣高等法院高雄分院中
華民國九十六年十一月二十六日第二審判決（九十六年度交上訴
字第八十三號，起訴案號：台灣屏東地方法院檢察署九十三年度
偵字第五五三一號），提起上訴，本院判決如下：
    主  文
上訴駁回。
    理  由
一、肇事致人死亡逃逸部分：
按刑事訴訟法第三百七十七條規定，上訴於第三審法院，非以判
決違背法令為理由，不得為之。是提起第三審上訴，應以原判決
違背法令為理由，係屬法定要件。如果上訴理由狀並未依據卷內
訴訟資料，具體指摘原判決不適用何種法則或如何適用不當，或
所指摘原判決違法情事，顯與法律規定得為第三審上訴理由之違
法情形，不相適合時，均應認其上訴為違背法律上之程式，予以
駁回。本件原判決維持第一審論處上訴人甲○○駕駛動力交通工
具肇事，致人於死而逃逸累犯罪刑及予減刑之判決，駁回其在第
二審之上訴。已詳認定犯罪事實之依據及憑以認定之理由，從
形式上觀察，原判決並無任何違背法令之處。查刑法第一百八十
五條之四之肇事致人死亡逃逸罪，並不因被害人係當場死亡或事
後死亡，而異其處罰。上訴意旨謂被害人阮氏黃鶯係當場死亡，
其不成立該罪云云，尚非有據。而被害人既當場死亡，原判決事
實仍載上訴人肇事後不思下車查看，確認有無搶救之機會云云，
固有矛盾，惟並不影響上訴人犯罪之認定，顯於判決無影響，不
得執為適法上訴第三審之理由。又第一審判決量處上訴人有期徒
刑二年，減為有期徒刑一年，已說明審酌之理由，既未逾法定刑
範圍，亦無明顯違背正義情形，原判決予以維持，亦無不當。上
訴意旨置原判決之論於不顧，徒為事實上之爭辯，並對原審採
證認事暨量刑得自由裁量之職權行使及於判決無影響事項，任意
指摘，難謂已符合首揭法定上訴要件，其上訴違背法律上之程式
，應予駁回。
二、過失致人於死部分：
按刑事訴訟法第三百七十六條所列各罪之案件，經第二審判決者
，不得上訴於第三審法院，為該法條所明定。上訴人過失致人於
死部分原審係依刑法第二百七十六條第一項論處罪刑，核屬刑事
訴訟法第三百七十六條第一款之案件。依首開說明，既經第二審
判決，自不得上訴於第三審法院，上訴人猶提起上訴，顯為法所
不許，應予駁回。
據上論結，應依刑事訴訟法第三百九十五條前段，判決如主文。
中    華    民    國  九十七  年    二    月   十四   日
                      最高法院刑事第三庭
                          審判長法官  謝  家  鶴
                                法官  花  滿  堂
                                法官  陳  世  淙
                                法官  洪  佳  濱
                                法官  徐  昌  錦
      本件正本證明與原本無異
                                      書  記  官
中    華    民    國  九十七  年    二    月  二十一  日
                                                      Ｅ


司法院資訊處製作；財團法人民間司法改革基金會備份。
